臺灣苗栗地方法院刑事判決
111年度易字第230號
公  訴  人  臺灣苗栗地方檢察署檢察官
被      告  陳倉明


上列被告因竊盜案件，經檢察官提起公訴 （111年度偵字第354
號、111年度偵字第869號、111年度偵字第870號），被告於準備
程序進行中，就被訴事實為有罪之陳述，本院改行簡式審判程序
審理，判決如下：
    主  文
陳倉明犯竊盜罪，處有期徒刑參月，如易科罰金，以新臺幣壹仟
元折算壹日；又犯竊盜罪，處有期徒刑參月，如易科罰金，以新
臺幣壹仟元折算壹日；又犯竊盜罪，處有期徒刑參月，如易科罰
金，以新臺幣壹仟元折算壹日。應執行有期徒刑柒月，如易科罰
金，以新臺幣壹仟元折算壹日。
未扣案之犯罪所得回收金屬物壹包、銅錠壹塊、玉米粒飼料貳包
沒收，於全部或一部不能沒收或不宜執行沒收時，追徵其價額。
　　犯罪事實
一、陳倉明意圖為自己不法之所有，基於竊盜之犯意，為以下犯
    行：
  ㈠於民國110年7月9日凌晨2時49分許，騎乘三輪車至苗栗縣○○
    鎮○○里0鄰○○00號前，見梁滄堯所有、於上址門口之回收金
    屬物1包、銅錠1塊（價值共計新臺幣【下同】1,000元）無
    人看管，竟徒手竊取該回收金屬物1包、銅錠1塊，得手後離
    去，並持向不詳資源回收場出售。嗣梁滄堯發現遭竊報警，
    經警調閱該處附近監視錄影器，始循線查悉上情。
  ㈡於110年10月7日凌晨3時34分許，騎乘三輪車至苗栗縣○○鎮○○
    里0鄰○○00號旁道路，見徐永秋所有、放置於該處之玉米粒
    飼料2包（價值共計1,500元）無人看管，竟徒手竊取該玉米
    粒飼料2包，得手後放置於三輪車上即行離去。嗣徐永秋發
    現遭竊報警後，經警調閱該處監視錄影器，始循線查獲上情
    。
  ㈢於110年10月21日凌晨3時56許，騎乘三輪車至苗栗縣○○鎮○○
    里0鄰○○00○0號後院，見鄭天賜所有、放置於上址後院空地
    之電纜線1捆（價值3,000元）無人看管，竟徒手竊取該電纜
    線1捆，得手後離去。嗣鄭天賜發現遭竊報警，經警調閱該
    處附近監視錄影器，始循線查悉上情。  
二、案經徐永秋訴由苗栗縣警察局通霄分局報告臺灣苗栗地方檢
    察署檢察官偵查起訴。
    理  由
一、本案被告陳倉明所犯係死刑、無期徒刑或最輕本刑為3年以
    上有期徒刑以外之罪，亦非高等法院管轄之第一審案件，其
    於準備程序進行中，就被訴事實為有罪之陳述，經本院告知
    簡式審判程序進行審理，是依刑事訴訟法第273條之2規定，
    本案之證據調查，不受同法第159條第1項、第161條之2、第
    161條之3、第163條之1及第164條至第170條規定之限制，合
    先敘明。
二、訊據被告陳倉明於警詢、偵訊及本院審理中坦承不諱（見11
    1年度偵字第354號卷【下稱偵卷一】第74至76、112、113頁
    ，111年度偵字第870號卷【下稱偵卷二】第73至76、136、1
    37頁，111年度偵字第869號卷【下稱偵卷三】第73至76140
    、141頁，本院卷第95、100、103頁）。並有下列證據可佐
    ：
　㈠證人即被害人梁滄堯於警詢中證述、監視器翻拍照片6張（見
    偵卷一第79至81、83至87頁）。
　㈡證人即告訴人徐永秋於警詢中證述、苗栗縣警察局通霄分局
    社苓派出所受（處）理案件證明單、受理各類案件紀錄表各
    1份及採證照片8張、監視器翻拍照片3張（見偵卷二第77至8
    3、93至107頁）。
　㈢證人即被害人鄭天賜於警詢中證述、苗栗縣警察局通霄分局
    社苓派出所扣押筆錄、扣押物品目錄表、贓物認領保管單各
    1份及監視器翻拍照片14張、現場照片8張（見偵卷三第77至
    79、81至85、89、91至111頁）。
　㈣綜上，足認被告之自白與事實相符，應堪採信。本案事證明
    確，被告犯行洵堪認定，均應依法論科。
三、論罪科刑部分：
  ㈠核被告所為，均係犯刑法第320條第1項之竊盜罪。被告所犯
    上開3罪，犯意各別，行為互殊，應予分論併罰。
  ㈡被告曾因竊盜案件，經本院以107年度聲字第228號裁定應執
    行有期徒刑3年10月確定(指揮書執行完畢日期為110年7月8
    日)；復因竊盜案件，經臺灣臺中地方法院以106年度簡字第
    365號判決判處有期徒刑3月確定(指揮書執行完畢日期為110
    年10月8日)。上開案件經接續執行，於110年6月11日假釋付
    保護管束，於110年8月9日假釋期滿未經撤銷，視為執行完
    畢，有臺灣高等法院被告前案紀錄表在卷可稽（見本院卷第
    11至60頁），然被告於假釋期間之110年6月30日、7月14日
    ，再犯竊盜案件，經本院以111年度苗簡字第404號判決在案
    ，有上開判決書在卷可參，是其前開假釋有因而撤銷之可能
    ，故本案暫不論以累犯，併此敘明。
  ㈢爰審酌被告前有多次犯竊盜罪之犯罪科刑紀錄，此有臺灣高
    等法院被告前案紀錄表1份附卷可查，其猶未能警惕悔改，
    不思依循正當途徑賺取所需，竟冀望不勞而獲，3次竊取他
    人財物既遂，所為實不足取，惟念及被告犯後已知坦承犯行
    ，態度尚可，兼衡被告於本院審理中自陳以找回收為生、月
    收入8,500元、智識程度國小畢業、持有中度身心障礙證明
    （見偵卷二第111頁）等一切情狀，分別量處如主文所示之
    刑，並均諭知易科罰金之折算標準，並考量其於4個月犯下
    本案3次竊盜犯行等情，定其應執行之刑如主文所示，暨諭
    知易科罰金之折算標準。
  ㈣查本案被告犯罪事實欄一㈠之犯罪所得為回收金屬物1包、銅
    錠1塊（價值計1,000元），犯罪事實欄一㈡之犯罪所得為玉
    米力飼料2包（價值計1,500元），均未扣案，應依刑法第38
    條之1第1項前段及第3項規定諭知沒收，於全部或一部不能
    沒收或不宜執行沒收時，追徵其價額。至被告犯罪事實欄一
    ㈢所獲犯罪所得電纜線1捆，已發還被害人鄭天賜領回，有贓
    物認領保管單1份（見偵卷三第89頁）在卷可稽，爰不另為
    沒收之諭知。上開宣告之多數沒收，依刑法第40條之2第1項
    規定，諭知併執行之。
據上論斷，應依刑事訴訟法第273條之1第1項、第299條第1項前
段，刑法第320條第1項、第41條第1項前段、第8項、第51條第5
款、第40條之2第1項，刑法施行法第1條之1第1項，判決如主文
。
本案經檢察官張智玲提起公訴，檢察官楊岳都到庭執行職務。
中　　華　　民　　國　　111 　年　　7 　　月　　7 　　日
                  刑事第四庭    法　官　郭世顏
以上正本證明與原本無異。　　　　　　　　　　　　　　　　如不服本判決應於收受判決後20日內向本院提出上訴書狀，並應敘述具體理由。其未敘述上訴理由者，應於上訴期間屆滿後20日內向本院補提理由書(均須按他造當事人之人數附繕本)「切勿逕送上級法院」。告訴人或被害人如對本判決不服者，應具備理由請求檢察官上訴，其上訴期間之計算係以檢察官收受判決正本之日期為準。　　　　　　　　　　　　　　　　　　　　　　　　　　　　　　　　　　　　      書記官  呂  彧
中　　華　　民　　國　　111 　年　　7 　　月　　7 　　日

附錄本案論罪法條：
中華民國刑法第320條
意圖為自己或第三人不法之所有，而竊取他人之動產者，為竊盜
罪，處5年以下有期徒刑、拘役或50萬元以下罰金。
意圖為自己或第三人不法之利益，而竊佔他人之不動產者，依前
項之規定處斷。
前二項之未遂犯罰之。